【裁判字號】    97,交抗,330
【裁判日期】    970324
【裁判案由】    違反道路交通管理處罰條例
【裁判全文】
臺灣高等法院交通事件裁定             97年度交抗字第330號
抗  告  人
即受處分人  甲○○
上列抗告人因違反道路交通管理處罰條例案件，不服臺灣板橋地
方法院中華民國97年2月15日所為裁定（97年度交聲第272號），
提起抗告，本院裁定如下：
    主  文
原裁定撤銷，發回臺灣板橋地方法院。
    理  由
一、原裁定意旨略以：
(一)、本件抗告人即受處分人籍設於「臺北縣泰山鄉○○路○段163
    巷8弄7號4樓」，此有個人基本資料查詢結果在卷可憑。而
    本件之裁決書已於民國96年12月11日送達抗告人上開之住所
    並由抗告人親自簽收無訛，此有交通部公路總局臺北區監理
    所板橋監理站送達證書（詳見原審卷第6頁）在卷可憑，故
    上開裁決書業於96年12月11日發生送達之效力。
(二)、次按「依道路交通管理處罰條例第87條規定向管轄法院聲明
    異議之期間，自裁決送達之翌日起算，並得依法扣除在途期
    間及聲請回復原狀」，道路交通案件處理辦法第12條定有明
    文。而道路交通案件處理辦法第12條規定交通案件聲明異議
    之在途期間扣除，當事人如係居住臺灣地區，而當事人非居
    住於處罰機關所在之鄉、鎮、市（包括縣轄市、省轄市及院
    轄市），但居住於受理聲明異議案件法院之管轄區域者，依
    本標準第2條第1款中之「地方法院在途期間」欄所載日數，
    扣除在途期間，此觀法院訴訟當事人在途期間標準第4條第1
    款第2目規定自明。本件抗告人於上開裁決書送達時之住所
    ，係位於臺北縣泰山鄉，其雖非居住於原處罰機關即臺北區
    監理所板橋監理站（設於臺北縣中和市○○路○段116號）所
    在之中和市，惟其居住於原審法院之管轄區域，依上揭規定
    ，須扣除2日之在途期間，故抗告人如欲聲明異議，應於上
    開裁決書寄存送達之翌日起22日（即異議期間20日加計在途
    期間2日）內，即應於97年1月2日以前提出，惟抗告人遲至
    97年1月25日始就上揭原處分聲明異議等情，此有抗告人所
    提出聲明異議狀上之臺北區監理所板橋監理站收文章附卷為
    憑（見原審卷第3頁），顯已逾異議期間。則揆諸上揭法律
    規定，本件抗告人之聲明異議於法未合，且無從補正，自應
    以裁定駁回云云。
二、本件抗告意旨以：抗告人於96年12月11日收到裁決書，於96
    年12月18日前往樹林監理所填寫申訴書，並無逾期等語。
三、經查：本件交通部公路總局臺北區監理所板橋監理站板監裁
    字裁41-C00000000號裁決書，於96年12月11日送達抗告人，
    有送達證書附原審卷可稽，此亦為抗告人所坦認之事實。而
    抗告人於96年12月18日前往樹林監理所填寫申訴書，亦有該
    所櫃檯所蓋之戳章可考（見原審卷第13頁）。再觀以該陳述
    書內容：「事後也一直未收到罰單，並非不願意繳交，況且
    闖紅燈也只有1800而非4500，在此特為申訴」等語，抗告人
    顯係對其於96年12月11日收受之違反道路交通管理事件裁決
    書有所不服，雖未用「聲明異議」一詞，能否謂不合程式，
    尚非無探求之餘地？且自送達裁決書96年12月11日至同年月
    18 日抗告人提出陳述書之日，亦未逾法定之22日期間 (異
    議期間20日加計在途期間2日)。原審逕以抗告人嗣後於97年
    1月25日補具之聲明異議狀予以核算22日之法定期間 (異議
    期間20日加計在途期間2日)，是否適法，即有斟酌之必要？
    抗告意旨所述，非無理由，為保障抗告人之異議權，爰將原
    裁定撤銷發回原法院再為適法之裁定。
四、據上論結，應依道路交通案件處理辦法第26條，刑事訴訟法
    第413條前段，裁定如主文。
中    華    民    國    97    年    3     月    24    日
                  刑事第十三庭  審判長法  官  曾德水
                                      法  官  談  虎
                                      法  官  梁耀鑌
以上正本證明與原本無異。
不得再抗告。
                                      書記官  莊淑茹
中    華    民    國    97    年    3     月    25    日


司法院資訊處製作；財團法人民間司法改革基金會備份。
